【裁判字號】    97,簡聲抗,1
【裁判日期】    970506
【裁判案由】    公示送達
【裁判全文】
臺灣桃園地方法院民事裁定             97年度簡聲抗字第1號
抗  告  人  甲○○
                        8號
相  對  人  乙○○原名劉芳怡.
上列當事人間請求公示送達事件，抗告人對於民國97年1 月18日
本院中壢簡易庭所為裁定（97年度壢簡聲字第4 號）提起抗告，
本院裁定如下：
    主      文
原裁定廢棄。
准將抗告人於民國96年12月30日對相對人所發如附件所示意思表
示之通知為公示送達。
聲請程序費用及抗告程序費用新臺幣貳仟元由相對人負擔。
    理      由
一、抗告意旨略以：相對人雖設籍在桃園縣中壢市○○路58號，
    然抗告人於實際催討過程查訪多次發現其並未實際居住於該
    處，並因躲避債務已不知去向，抗告人聲請鈞院95年度執字
    第18144 號拍賣抵押物強制執行事件，至少要求抗告人查報
    相對人最新戶籍謄本達4 次以上，然在強制執行程序中亦無
    法送達相關執行文書，抗告人無從查知相對人實際送達住址
    ，自有聲請公示送達之必要，為此提起抗告，並聲明：(一)原
    裁定廢棄。(二)准將附件所示之文書向相對人為公示送達。
二、按「表意人非因自己之過失，不知相對人之姓名、居所者，
    得依民事訴訟法公示送達之規定，以公示送達為意思表示之
    通知。」，民法第97條定有明文。此係為避免表意人無從為
    意思表示之通知，而遭受不利益之結果，故使其意思表示得
    依民事訴訟法第149 條規定之方法為送達，發生通知之效力
    。經查，抗告人主張曾以相對人設於桃園縣中壢市○○路58
    號戶籍址寄送如附件所示律師函，郵務人員於民國96年12月
    21日及同年月24日送達，相對人均不在，而以招領逾期退回
    ，有戶籍謄本影本、律師函影本及信封影本附卷可稽（見原
    審卷第9 頁至第11頁）。而相對人迄確仍設籍在桃園縣中壢
    市○○路58號，有相對人戶籍資料在卷可按，經本院囑請桃
    園縣政府警察局中壢分局依相對人戶籍址現地查察結果，相
    對人未住該址，員警查訪住戶劉南希稱伊已居住該址20餘年
    ，相對人係伊堂姐，相對人並未居住該址，伊無相對人聯絡
    電話亦不知相對人現住何處等語，有該分局97年3 月21日中
    警分戶字第0977023508號函暨所附查訪表在卷可佐。抗告人
    主張其非因自己之過失，不知相對人之居所，應屬可信，自
    應准其公示送達之聲請。原裁定未察，遽予駁回抗告人公示
    送達之聲請，尚有未洽，抗告意旨指摘原裁定不當，求予廢
    棄，為有理由，爰廢棄原裁定，並准將附件所示之文書向相
    對人為公示送達。
三、依非訟事件法第46條、第21條第2 項、第24條第1 項，民事
    訴訟法第492 條、第95條、第78條，裁定如主文。
中    華    民    國    97    年    5     月    6     日
                民事第三庭      審判長法  官  張天民
                                      法  官  林曉芳
                                      法  官  熊祥雲
以上正本係照原本作成。
本裁定除以適用法規顯有錯誤為理由，並經本院許可外，不得再
抗告。如提起再抗告，應於收受後10日內，向本院提出再抗告狀
，並繳納再抗告費新臺幣1,000 元。
中    華    民    國    97    年    5     月    6     日
                                      書記官  陳鳳怡


司法院資訊處製作；財團法人民間司法改革基金會備份。
